臺灣花蓮地方法院刑事判決　　　　　　　　　　　　　　九十一年度易字第七八號
　　公　訴　人　臺灣花蓮地方法院檢察署檢察官
　　被　　　告　丙○○
　　　　　　　　乙○○
右列被告因竊盜案件，經檢察官提起公訴（九十年度偵字第二七七一號），本院判決
如左：
    主  文
丙○○共同攜帶兇器竊盜，處有期徒刑捌月。
乙○○共同攜帶兇器竊盜，累犯，處有期徒刑柒月。
扣案之一字型螺絲起子壹支、十字型螺絲起子壹支，均沒收。
    事  實
一、乙○○（原名陳文彥）曾因傷害案件，經法院判處有期徒刑六月確定，甫於八十
    七年七月二十八日易科罰金執行完畢，猶不知悛悔，竟與丙○○共同意圖為自己
    不法之所有，於九十年九月二十二日凌晨二時許，由丙○○（公訴人誤繕為乙○○）駕駛車牌號碼ＷＵ─四四五二號自小貨車，搭載乙○○（公訴人誤繕為丙○○）從台東駛抵花蓮縣富里鄉竹田村東竹國小旁，到場後由乙○○在前開車上負
    責把風，丙○○則持其所有客觀上可作為兇器使用之一字型起子及十字型螺絲起
    子各乙支，破壞甲○○所有，車牌碼號Ｅ七─七０六八號自小貨車車門後，竊取
    該自小貨車，得手後，先由丙○○駛離現場約四、五百公尺後，換由乙○○駕駛
    該自小貨車，尾隨改由丙○○駕駛之車牌號碼ＷＵ─四四五二號自小貨車後，往
    台東方向逃逸，嗣於同日凌晨二時二十五分許，在台東縣關山鎮台九線三四九公
    里處為甲○○會同警察追捕查獲，並扣得上開丙○○所有已供竊盜使用之一字型
    螺絲起子及十字型螺絲起子各乙支，丙○○則駕駛車牌號碼ＷＵ─四四五二號自
    小貨車趁隙逃逸，嗣為警循線查獲。
二、案經花蓮縣警察局玉里分局報告臺灣花蓮地方法院檢察署檢察官偵查起訴。
    理  由
一、訊訊被告乙○○對於右揭時地與被告丙○○共同竊車等情坦承不諱，訊據被告丙○○固坦承於右揭時地與被告乙○○一同至花蓮縣富里鄉東竹國小旁之事實不諱
    ，惟矢口否認有何竊盜犯行，辯稱：係被告乙○○邀伊前往花蓮，從台東出發時
    並未說要偷車，抵達富里後，乙○○才說要偷車，伊為撇清責任，就開ＷＵ─四
    四五二號自小貨車在遠處等他，後來乙○○偷到車後，我們就各自開車回台東等
    語。經查，右揭事實，業據被告乙○○供承不諱，核與被害人甲○○於警訊中指
    稱「他（乙○○）下車後就要逃走，被我和警方人員合力抓住。該車內只有駕駛
    一人，但其同夥開另一部小貨車在前面。發現我們抓竊嫌時即快速離開」等語相
    符。又參酌被告丙○○原係否認曾於九十年九月二十二日凌晨與被告乙○○至花
    蓮縣富里鄉，經檢察官於偵查中提示其手機通聯紀錄後，方才坦承曾於右揭時日
    與被告乙○○一起至富里鄉等情，足徵被告丙○○辯稱未與被告乙○○共同竊車
    云云，顯係飾卸之詞不足採信。此外，復有贓證物品認領保管收據乙紙及照片七
    幀附卷、一字型螺絲起子及十字型螺絲起子各一支扣案可稽，本件事證明確，被
    告二人犯行堪以認定。
二、核被告丙○○、乙○○所為，均係犯刑法第三百二十一條第一項第三款加重竊盜
    罪。被告二人間，有犯意聯絡及行為分擔，均為共同正犯。又被告乙○○（原名
    陳文彥）曾因傷害案件，經法院判處有期徒刑六月確定，甫於八十七年七月二十
    八日易科罰金執行完畢，有臺灣高等法院被告全國前案紀錄表乙紙在卷可稽，其
    於五年以內再犯本件有期徒刑以上之罪，為累犯，依刑法第四十七條規定加重其
    刑。爰審酌被告二人犯罪之手段、目的、所造成之損害及被告乙○○犯罪後坦承
    犯行態度良好，被告丙○○仍矢口否認犯行，態度不佳等一切情狀，分別量處如
    主文所示之刑。扣案之一字型螺絲起子一支、十字型螺絲起子一支，為被告丙○○所有，已供行竊所用之物，業據被告乙○○供明在卷，依法宣告沒收。
三、據上論結，應依刑事訴訟法第二百九十九條第一項前段，刑法第二十八條、第三
    百二十一條第一項第三款、第四十七條、第三十八條第一項第二款，判決如主文
    。
本案經檢察官李豫雙到庭執行職務
中      華      民      國    九十一    年      五      月    二十三    日
                              臺灣花蓮地方法院刑事庭
                                  法  官  湯  文  章
右正本證明與原本無異。
如對本判決不服，應於送達後十日內，向本院提出上訴狀。（應抄附繕本）告訴人或
被害人如對於本判決不服者，應具備理由請求檢察官上訴，其上訴期間之計算係以檢
察官收受判決正本之日期為準。
    法院書記官
中      華      民      國    九十一    年      五      月     二十四   日
附錄本判決論罪之法律條文
刑法第三百二十一條第一項：
犯竊盜罪而有左列情形之一者，處六月以上、五年以下有期徒刑：
第三款  攜帶兇器而犯之者。
